【裁判字號】    97,抗,131
【裁判日期】    970227
【裁判案由】    確認之訴
【裁判全文】
臺灣高等法院民事裁定                   97年度抗字第131號
抗  告  人  甲○○
            乙○○○
抗告人因與相對人丙○○間訴訟救助事件，對於中華民國96年11
月26日臺灣板橋地方法院96年度救字第136號所為裁定提起抗告
，本院裁定如下：
    主  文
抗告駁回。
抗告訴訟費用由抗告人負擔。
    理  由
一、聲請及抗告意旨略以：第三人華南商業銀行股份有限公司以
    藏匿不實他項權利證明書價值新台幣 (下同)1080萬元，並
    非抗告人簽名用印；原法院87年度執字第3822號強制執行事
    件以105萬8000元拍賣予相對人丙○○並發給不動產移轉證
    書，依法無據，應予撤銷。又相對人丙○○未依土地登記規
    則第36、100、111、143、144條規定強制移轉登記為所有權
    人，亦屬有誤，應予撤銷，為此聲請准予暫免繳納裁判費用
    ，詎遭駁回，為此提起本件抗告云云。
二、按聲請訴訟救助，依民事訴訟法第109條第2項、第284條之
    規定，應提出能即時調查之證據，以釋明請求救助之事由，
    是法院調查聲請人是否無資力支出訴訟費用，專就聲請人提
    出之證據為之，如聲請人並未提出證據，或依其提出之證據
    ，未能信其無資力支出訴訟費用之主張為真實，即應將其聲
    請駁回，並無派員調查之必要（最高法院26年滬抗字第34號
    判例參照）。
三、查抗告人前以相對人丙○○為被告，起訴請求確認抗告人為
    坐落於台北縣三重市○○○段中興小段157-7地號土地及其
    上建物即台北縣三重市○○路○段627巷25號建物之所有權人
    ，並請求損害賠償10158千萬元，回復原狀歸還鑰匙，經原
    法院以96年度訴字第2501號受理。抗告人就該事件聲請訴訟
    救助，惟抗告人並未說明及釋明其無資力支出訴訟費用之事
    由，揆諸前揭規定及判例，其聲請顯不合訴訟救助要件，原
    裁定予以駁回，並無違誤。抗告意旨陳稱抵押權設定非其本
    人簽名、用印及不動產權利移轉證書應予撤銷云云，核與資
    力有無之釋明無涉，其據此指摘原裁定不當，為無理由，應
    予駁回。
四、據上論結，本件抗告為無理由，依民事訴訟法第495條之1第
    1項、第95條、第78條，裁定如主文。
中    華    民    國    97    年    2     月    27    日
                    民事第一庭
                        審判長法  官  張耀彩
                              法  官  林金吾
                              法  官  盧彥如
正本係照原本作成。
本裁定除以適用法規顯有錯誤為理由，並經本院許可外，不得再
抗告。如提起再抗告，應於收受後10日內委任律師為訴訟代理人
向本院提出再抗告狀。並繳納再抗告費新台幣１千元。
中    華    民    國    97    年    2     月    29    日
                              書記官  鄭兆璋


司法院資訊處製作；財團法人民間司法改革基金會備份。
